【裁判字號】    92,易,56
【裁判日期】    920624
【裁判案由】    違反商標法
【裁判全文】
台灣台北地方法院刑事判決                            九十二年度易字第五六號
    公  訴  人  台灣台北地方法院檢察署檢察官
    被      告  甲○○
右列被告因違反商標法案件，經檢察官提起公訴（九十一年度偵字第二三二三六號）
，本院判決如左：
    主  文
甲○○連續行使偽造私文書，足以生損害於他人，處有期徒刑肆月，如易科罰金，以
佰元折算壹日。
扣案之商品Ｔ恤壹件及牛仔外套壹佰貳拾捌件均沒收。
    事  實
一、甲○○係設於台北市○○區○○路四五九巷五弄五十一號「超級傑克」商店之負
    責人，以各式服飾之銷售為業，其明知如附表所示之商標，係由美商利惠國際有
    限公司（以下簡稱美商利惠公司）向我國經濟部中央標準局（已改制為經濟部智
    慧財產局）申請註冊登記，取得商標專用權（指定使用之商品及專用期間均如附
    表所示），現均仍在商標專用期間內，竟於民國九十一年七月間某日起，明知姓
    名年籍不詳自稱為「阿忠」之成年男子所兜售之Ｔ恤及牛仔外套等服飾係意圖欺
    騙他人，未經美商利惠公司之同意或授權，於同一商品使用相同於如附表註冊商
    標圖樣之商品，以及在上開Ｔ恤背領印有「LEVI STRAUSS & CO.CAL」字樣，用
    以表示該產品為美商利惠公司所生產經銷用意之證明之私文書，仍基於意圖營利
    而販入Ｔ恤一百件、牛仔外套一百二十八件後，繼而將Ｔ恤陳列在上揭「超級傑
    克」店內，並每件Ｔ恤以新台幣（下同）一百元之價格連續販賣使用相同於他人
    註冊商標之圖樣Ｔ恤，並行使「LEVI STRAUSS & CO.CAL」之文書，足以生損害
    於美商利惠公司，嗣經許淑珍至「超級傑克」商店發現甲○○販賣Ｔ恤之事，乃
    購買Ｔ恤一件（於本院調查時提出扣案）後知會美商利惠公司，並於九十一年九
    月十五日下午四時許，經警在上址查獲，並於二樓倉庫中扣得印有如附表仿冒商
    標之牛仔外套一百二十八件。
二、案經美商利惠公司訴由台北市政府警察局信義分局報請台灣台北地方法院檢察署
    檢察官偵查起訴。
    理  由
一、訊之被告甲○○固不否認有於前揭時間地點販入Ｔ恤及牛仔外套後，陳列販賣Ｔ
    恤完畢，以及自二樓倉庫查獲牛仔外套一百二十八件之事實，惟否認有公訴意旨
    所指之行為，辯稱：那時不知道那是仿冒品，牛仔外套因尚未換季因此並無陳列
    販賣等語。經查：被告係「超級傑克」商店之負責人，於九十一年七月間某日自
    「阿忠」之人販入仿冒如附表所示商標之Ｔ恤一百件、牛仔外套一百二十八件後
    ，以每件Ｔ恤一百元之價格販賣完畢，牛仔外套尚未開始出售之事實，業經被告
    供述明確，經核與告訴人代理人高烊輝指述之情節，以及證人許淑珍證述之情節
    （本院九十二年四月一日訊問筆錄參見）相符，並有販賣Ｔ恤照片七張（偵卷第
    二十九頁參見）、鑑定報告書、查獲照片十一張，以及Ｔ恤一件、牛仔外套一百
    二十八件扣案可資佐證，應堪認定；次查：如附表所示之商標，係美商利惠公司
    向我國經濟部中央標準局（已改制為經濟部智慧財產局）申請註冊登記，取得商
    標專用權，於專用期間內指定使用於附表所示之商品，現均仍在商標專用期間內
    ，而被告所販賣之Ｔ恤、牛仔外套均於同一商品，使用相同於該註冊商標之圖樣
    之商品，另被告所販賣之Ｔ恤背領印有「LEVI STRAUSS & CO.CAL」字樣，用以
    表示該產品為美商利惠公司所生產經銷用意之證明之私文書之事實，亦有商標註
    冊證、本院勘驗筆錄在卷可稽以及Ｔ恤、牛仔外套扣案可資佐證，亦堪採信；再
    查：被告既經營「超級傑克」商店而以服飾之販售為業，其對於各該商品之市場
    批價及真偽辨識方法應知之甚稔，注意義務亦較一般消費者為高，參以上開商標
    圖樣業為相關大眾所知之著名商標，其當對該批Ｔ恤、牛仔外套之成本有相當之
    認識，詎其竟以Ｔ恤每件一百元、牛仔外套每件三百元之價格，遠低於美商利惠
    公司所售Ｔ恤及牛仔外套每件批發價格四百八十元、一千八百元（本院卷美商利
    惠公司批發價證明書參見），足見被告販入該批Ｔ恤及牛仔外套時，已經知悉該
    商品為仿冒品甚明，所辯並不知悉等語，要不足採；綜上所述，本件事證明確，
    被告犯行應堪認定。
二、被告所販賣商品係商標法第六十二條第一款所指「意圖欺騙他人，於同一商品使
    用相同於他人註冊商標之圖樣」之商品，仍加以販賣，係犯商標法第六十三條之
    販賣仿冒商標商品罪。又被告所販賣Ｔ恤背領上之「LEVI STRAUSS & CO.CAL」
    字樣，係在物品上之文字一習慣用以表示該產品為美商利惠公司所生產經銷用意
    之證明，為刑法第二百二十條第一項之準文書，被告遽以販賣行使，所為並係犯
    刑法第二百十六條、第二百十條之行使偽造私文書罪。被告意圖販賣而陳列仿冒
    商標商品之低度行為，為販賣之高度行為所吸收，不另論罪。被告因一行為而犯
    商標法第六十三條之罪以及行使偽造私文書罪，為一行為而觸犯數罪名，為想像
    競合犯，應依刑法第五十五條之規定，從一重之行使偽造私文書罪處斷。被告先
    後多次行使偽造私文書罪之行為，時間緊接，所犯之罪名及基本犯罪構成要件均
    相同，顯係基於概括犯意反覆為之，為連續犯，應依刑法第五十六條之規定，以
    一罪論。公訴意旨雖僅就被告違反商標法第六十三條之部分提起公訴，而被告行
    使偽造私文書之犯行雖未據公訴人提起公訴，惟被告此部份行為，與經提起公訴
    之部分，有想像競合犯之裁判上一罪之關係，已如前述，本院自應併予審酌，附
    此說明。爰審酌被告之犯罪動機、所得利益、販賣數量、對真正商標權所表彰之
    品質及商譽之影響、及妨礙社會交易秩序與犯罪後之態度等一切情狀，量處如主
    文所示之刑，並諭知易科罰金之折算標準。另扣案之仿品Ｔ恤一件及牛仔外套一
    百二十八件，係在同一商品使用相同於他人商標圖樣商品，應依商標法第六十四
    條宣告沒收。
三、據上論斷，應依刑事訴訟法第二百九十九條第一項前段，商標法第六十三條、第
    六十四條，刑法第十一條前段、第五十六條、第二百十條、第二百十六條、第二
    百二十條第一項、第四十一條第一項、第五十五條，罰金罰鍰提高標準條例第一
    條、第二條，判決如主文。
本案經檢察官蔡宏展到庭執行職務
中      華      民      國    九十二    年      六      月    二十四    日
                                    台灣台北地方法院刑事第一庭
                                            法  官  蘇嘉豐
右正本證明與原本無異。
如不服本判決，應於判決送達後十日內向本院提出上訴狀(應抄附繕本)。告訴人或被
害人如對於本判決不服者，應具備理由請求檢察官上訴，其上訴期間之計算係以檢察
官收受判決正本之日期為準。
                                            書記官  蘇靜紅
中      華      民      國    九十二    年      六      月    二十四    日
附錄本案論罪科刑所適用法條全文：
商標法第六十二條第一款：
意圖欺騙他人，有左列情事之一者，處三年以下有期徒刑、拘役或科或併科新台幣二
十萬元以下罰金：
  一、於同一商品或類似商品，使用相同或近似於他人註冊商標之圖樣者。
商標法第六十三條：
明知為前條商品而販賣、意圖販賣而陳列、輸出或輸入者，處一年以下有期徒刑、拘
役或科或併科新台幣五萬元以下罰金。
刑法第二百一十條
偽造、變造私文書，足以生損害於公眾或他人者，處五年以下有期徒刑。
刑法第二百一十六條：
行使第二百十條至第二百十五條之文書者，依偽造、變造文書或登載不實事項或使登
載不實事項之規定處斷。
刑法第二百二十條第一項：
在紙上或物品上之文字、符號、圖畫、照像，依習慣或特約，足以為表示其用意之證
明者，關於本章及本章以外各罪，以文書論。


司法院資訊處製作；財團法人民間司法改革基金會備份。
